臺灣士林地方法院民事判決
110年度訴字第317號
原      告  郭政錩  
被      告  王大豐  


            王金龍  
            王火塗  
            王麗珠  
共      同
訴訟代理人  王大豐  
上列當事人間請求排除侵害等事件，本院於民國111年2月17日言
詞辯論終結，判決如下：
    主  文
原告之訴及其假執行之聲請均駁回。
訴訟費用由原告負擔。
    事實及理由
一、原告主張：伊為新北市○○區○○路000巷00號2樓（下稱32號2
    樓）住戶，被告王金龍（下與其他被告合稱被告，單指其一
    逕稱其姓名）居住於同棟1 樓房屋（下稱32號1樓），王大
    豐、王火塗及王麗珠皆為王金龍子女。被告對伊有以下侵權
    行為事實：
  ㈠王大豐在民國107年8月間於32號1樓前門屋簷裝設2支監視器
    （下合稱系爭甲監視器），鏡頭對準樓梯間出入口以監視伊
    全家出入；又伊每日至少3次至32號1樓防火巷檢查伊之32號
    2樓屋況，王大豐竟於32號1樓後門上方裝設1支監視器（下
    稱系爭乙監視器），以監視伊進出，王大豐未經伊同意拍攝
    伊之肖像，妨害伊進出32號2樓房屋，不法侵害伊之隱私權
    、肖像權及自由權，情節重大，致伊受有精神上痛苦，經伊
    勸阻仍不拆除，更曾以「你是什麼東西！」、「放屁」等語
    辱罵及貶低伊名譽與社會評價，而32號1樓巷口即為新北市
    政府警察局，該局裝設3支監視器，王大豐毫無必要在32號1
    樓裝設監視器，可見其係以此監視伊之出入，並將伊之行蹤
    交給政黨利用，以密謀奪取伊發明之新能源機密資料。另王
    大豐經常以機車、自小客車阻擋在32號2樓出入樓梯間，侵
    害伊自由通行權。爰依民法第18條第1項前段、第184 條第1
    項前段及第195條第1項規定，請求王大豐拆除上開監視器，
    及賠償伊非財產上損害新臺幣（下同）51萬元本息。
  ㈡王金龍自108年8月起於每日早上約4點即開啟32號1樓房屋鐵
    捲門，再故意打開電視誦經團念經頻道跟著誦念，有時甚至
    故意將鐵捲門重複開關2、3次以上，且常於半夜至清晨期間
    不定時開啟鐵捲門、使警報器大響超過50分貝，致伊無法睡
    眠，又不定時於32號1樓屋簷下燃燒金紙，味道及黑煙經常
    竄入伊之32號2樓，影響伊居住品質，更於32號2樓房屋進出
    樓梯間及32號1樓門口放置1張鐵桌置放重物，該桌旁時常堆
    積整袋廢棄物或磚頭，且長期於該樓梯間出入口吊曬衣物，
    嚴重影響伊之進出，侵害伊居住安寧、行動自由權。另王金
    龍多次以手機朝伊拍攝，經伊制止仍不予理會，侵害伊之肖
    像權。王金龍上開所為不法侵害伊之權利，情節重大，致伊
    受有精神上十分痛苦，爰依民法第18條第1項前段、第184 
    條第1項前段段及第195條第1項規定，請求禁止王金龍為如
    附表第2項所示行為，並賠償伊非財產上損害50萬元本息。
    另就王金龍於32號2 樓房屋出入口樓梯間前上方空間曬衣，
    侵害伊之自由通行權利乙情，擇一依民法第179條、第184 
    條第1項前段規定，請求王金龍給付使用土地之相當租金不
    當得利或損害賠償50萬元。
  ㈢王火塗於107年8月15日於32號1 樓前門外與王金龍共同罵伊
    「鴨霸」（台語），使路過該地之不特民眾得以聽聞，顯係
    故意羞辱及貶損伊名譽及社會評價，侵害伊之名譽權。又王
    火塗經常將車牌號碼000-0000自小客車（下稱甲小客車）停
    放在32號2樓進出口樓梯間外，影響伊之出入，侵害伊之自
    由權。王火塗上開所為，侵害伊之權利，情節重大，致伊受
    有精神上痛苦，爰依民法第184條第1項前段、第195條第1 
    項規定，請求王火塗賠償伊非財產上損害25萬元本息。
  ㈣王麗珠於107年10月1日在32號1樓前門口，以手機拍攝伊正進
    行對王大豐裝設監視器蒐證之畫面，經伊制止不理，尚稱伊
    為「樓上的怪先生」，以此貶低伊之名譽及社會評價；王麗
    珠亦經常將其所騎乘之機車（下稱乙機車）停於32號2樓出
    入口樓梯間外，影響伊之出入。王麗珠上開所為侵害伊之自
    由權、肖像權及名譽權，情節重大，致伊受有精神上痛苦，
    爰依民法第184條第1項前段、第195條第1項規定，請求王麗
    珠賠償伊非財產上損害25萬元本息。
  ㈤被告自108年8月迄今不定時出入於32號2樓出入口樓梯間朝伊
    拍攝，監視伊之出入行動，侵害伊之隱私權、肖像權，情節
    重大，致伊受有精神上痛苦，爰依民法第18條第1項規定，
    請求判命如附表第5項所示。
  ㈥並聲明：如附表所示。
二、被告則以：
  ㈠王大豐辯以：王金龍與外傭獨居於32號1樓，伊在32號1樓門
    口放置1張鐵桌便於王金龍置放物品，但鐵桌常遭翻倒破壞
    或搬至他處，經報警後員警建議裝設監視器存證自保，而伊
    在32號1樓後門防火巷處置放腳踏車、洗衣機等物品，故其
    裝設系爭甲、乙監視器係為防遭人破壞財產，並非針對原告
    或監視其行動。又伊係因原告於伊裝設系爭甲監視器時出言
    不遜之干擾下，始以「你是什麼東西」等語回應，當下實無
    侮辱原告之意，上開語句亦未貶抑原告名譽或社會評價等語
    為辯。
  ㈡王金龍辯以：伊每天早上約6點左右始開鐵捲門，且此時方開
    啟電視小聲誦念經文，音量不會太大，32號1樓門口鐵桌及
    伊放置物品位置是在1樓門口，吊曬衣服在1樓門口上方，均
    未擋到原告進出入口樓梯間。又原告不斷自32號1樓屋外朝
    伊拍攝，並非伊故意朝原告拍攝。又伊僅初一、十五、拜祖
    先時始於32號1樓門口燒金紙，焚燒量不大且時間很短。故
    原告主張伊侵害其居住權、行動自由權、肖像權及請求賠償
    ，均無理由等語為辯。
  ㈢王火塗辯以：伊因王金龍說32號1樓屋內天花板漏水，故找2 
    位油漆工補漆，原告竟跑到門口說伊恐嚇、詐欺，伊不知道
    為何原告會這樣說，在32號1樓客廳內與王金龍聊天時說原
    告「鴨霸」，怎知原告在外偷聽，伊並無貶損其名譽之意，
    且原告就此對伊提起刑事告訴，業經臺灣士林地方檢察署以
    108 年度偵字第13184號妨害自由等案件（下稱偵字第13184
     號事件）對伊為不起訴處分。又伊拿孝親費給王金龍時，
    雖會將甲小客車臨停於32號1樓及32號2樓出入口樓梯間前，
    但時間短暫僅幾分鐘，且不致使人員無法進出。伊不認識原
    告，不可能以上開行為故意侵害原告名譽或阻擋其進出等語
    為辯。
  ㈣王麗珠辯以：伊每月回去探望王金龍1、2次，會將乙機車停
    於32號1樓前門口，但從未停於32號2樓出入口樓梯間阻擋原
    告進出。又因伊每次回去32號1樓時，原告都手持V8攝影機
    ，不斷拍攝伊停車至進屋的行動，伊感到很不舒服，故有1
    次伊忍無可忍，方以手機從屋內假裝朝原告拍攝並大聲對其
    說樓上的怪先生，但所為並非欲侵害原告名譽之意等語，資
    為抗辯。
  ㈤並均聲明：⒈原告之訴及其假執行之聲請均駁回。⒉如受不利
    判決，願供擔保請准宣告免為假執行。
三、本院之判斷原告主張其居住於32號2樓，王金龍現居於32號1
     樓，王大豐、王火塗及王麗珠為王金龍之未同住子女，王
    大豐於32號1樓前門屋簷左右兩邊及後門上方各裝設系爭甲
    、乙監視器等情，為兩造所不爭執（本院卷第134至135 頁
    ），堪予信實。原告另主張被告分別為如上一、㈠至㈤所述侵
    權行為，各依民法第18條第1項前段、第184條第1項前段及
    第195條第1項、就王金龍上述曬衣行為另擇一依民法第179
    條、第184條第1項前段規定，請求如附表第1至5項所示等語
    ，為被告所否認，並以前揭情詞置辯，茲就兩造爭點論敘如
    次：
  ㈠按：
  ⒈損害賠償之債，以有損害之發生及有責任原因之事實，並二
    者之間有相當因果關係為成立要件。故原告所主張損害賠償
    之債，如不合於此項成立要件者，即難謂有損害賠償請求權
    存在（最高法院48年台上字第481號判決先例參照）。又當
    事人主張有利於己之事實者，就其事實有舉證之責任，民事
    訴訟法第277條亦有明文。本件原告主張被告所為係不法侵
    害其隱私權、肖像權、名譽權及自由權等，已成立侵權行為
    ，應賠償其非財產上損害等語，自應就被告有何不法侵害行
    為、其名譽在社會上之評價受何貶損，及具有可合理期待之
    隱私權受到侵害等節負舉證之責。
  ⒉次按因故意或過失，不法侵害他人之權利者，負損害賠償責
    任。故意以背於善良風俗之方法，加損害於他人者亦同。不
    法侵害他人之名譽、信用、隱私者者，被害人雖非財產上之
    損害，亦得請求賠償相當之金額。其名譽被侵害者，並得請
    求回復名譽之適當處分，民法第184條第1項、第195條第1 
    項定有明文。所謂名譽為個人在社會上享有一般人對其品德
    、聲望或信譽等所加之評價，屬於個人在社會上所受之價值
    判斷。故名譽有無受損害，應以社會上對個人評價是否貶損
    作為判斷之依據，並非以原告個人感受為準。且按言論自由
    與名譽權均為人民之基本權利，言論自由有實現個人自我、
    呈現多元意見、維護人性尊嚴等多重功能，為促進多元社會
    正常發展所不可或缺者，名譽權旨在維護個人主體性及人格
    之完整性，為實現人性尊嚴所必要者，兩者之重要性難分軒
    輊，在法的實現過程中，應力求其兩者保障之平衡，故侵害
    名譽權而應負侵權行為損害賠償責任者，須以行為人意圖散
    布於眾，故意或過失詆毀他人名譽為必要，蓋如此始有使他
    人之名譽在社會之評價受到貶損之虞。又所謂隱私權，係不
    讓他人無端地干預其個人私領域的權利，乃是在維護個人尊
    嚴、保障追求幸福所必要而不可或缺之人格權，惟隱私權之
    保護，必以主張隱私權之人對於該隱私有合理之期待為原則
    ，尚不得漫為主張。而所謂合理之期待，乃個人所得主張不
    受侵擾之自由，以得合理期待於他人者為限，亦即不僅其不
    受侵擾之期待已表現於外，且該期待須依社會通念認為合理
    者（最高法院106年度台上字第2674號判決意旨參照）。隱
    私權及肖像權均屬人格權之一種，人格權侵害責任之成立，
    應就被侵害之法益、加害人之權利及社會公益，依比例原則
    而為判斷。 
  ㈡原告主張王大豐所為侵權行為部分：
  ⒈查系爭甲監視器裝設地點為32號1樓屋前鐵皮屋簷上方左右兩
    側，有原告拍攝32號1樓房屋前門外觀照片可稽（本院卷第1
    85頁），且為王大豐所不爭執（本院卷第314頁），其中設
    於大門向外右側上方監視器，攝像頭朝32號1樓房屋左側屋
    外空間拍攝，不及於32號2樓出入口樓梯間；另一設於左側
    上方監視器攝像頭，朝32號1樓屋外右側公用道路空間拍攝
    ，觀諸該監視器畫面翻拍照片所示（本院卷第157至158 頁
    ），可知拍攝範圍及於32號1樓所臨公用道路及32號2樓出入
    口樓梯間大門外空間。又系爭乙監視器裝設於32號1樓後門
    屋簷上方，有現場照片可佐（本院卷第261頁、第265 頁）
    ，觀諸該監視器畫面翻拍照片所示（本院卷第253 頁），其
    拍攝範圍係32號1樓後門往外臨防火巷之室外範圍，即進出
    該屋後門之空間。
  ⒉依上述系爭甲、乙監視器攝像頭拍攝範圍可知，各該監視器
    拍攝範圍均為室外開放空間，衡以32號1樓為臨路房屋，前
    門屋外騎樓即緊鄰公用通行道路，不特定人以步行或駕車方
    式，均得隨時於該屋屋外通行經過，而該屋後門所鄰防火巷
    亦為開放通道，不特定人均得通行經過，則王大豐抗辯因高
    齡王金龍獨居該屋，屋外放置物品曾遭移動破壞，基於防盜
    、蒐證以維護其所有權、財產權及人身安全之目的而裝設系
    爭甲、乙監視器以攝錄影像等語，殊非難以想像；參以現今
    民眾宅居於公寓大樓，往來互動貧乏，多見各閉其戶，苟有
    鄰里糾紛、意外事故等事發生，如無第三人當場見聞，實難
    舉證以維權利，是民眾於自家屋外裝設監視器保全證據與防
    止宵小，實非鮮見，且對於確認私權爭執、維護社會治安與
    追訴即時犯罪，亦非無助益，是依32號1樓坐落客觀環境及
    系爭甲、乙監視器裝設位置以觀，王大豐抗辯裝設上開監視
    器有其必要性等語，尚非違常，亦難認逾越合理範圍。
  ⒊原告雖主張系爭甲監視器中之左側監視器拍攝範圍及於其進
    出32號2樓之出入口樓梯間，攝像內容將涉及其每日進出，
    系爭乙監視器拍攝範圍亦及其前往防火巷查看32號2樓房屋
    屋況之行蹤，實侵害其隱私權等語。然依上開現場照片所示
    ，系爭甲監視器之左側監視器及系爭乙監視器之裝設位置，
    非屬隱密，一般人可清楚目視，而系爭甲監視器之左側監視
    器所攝及人員一旦進入上開樓梯間大門，客觀上即非該監視
    器拍攝範圍，無從攝及該人活動狀態，何況是進入樓梯間上
    樓後之舉動，故行經人員既能目視上開監視器之裝設，即能
    預期自己已進入拍攝範圍，如進入樓梯間或離開32號1 樓後
    門後即非為拍攝標的之情；佐以上開監視器拍攝範圍均屬公
    共空間領域，王大豐辯稱上情非屬無憑等情，如上已析，則
    原告主張上開監視器侵害其隱私權等語，難以逕採。。
  ⒋綜上，揆諸上㈠規定與說明，依法益權衡、比例原則綜合審認
    ，王大豐裝設系爭甲、乙監視器及以之攝錄之行為，尚未逾
    合理範圍，且監視器攝錄範圍非屬隱私空間，難認原告就此
    處有隱私權乙節存有合理期待，雖或因而曾攝得原告途經拍
    攝範圍之畫面，亦難認其所為即侵害原告之隱私權、肖像權
    。至原告固另主張王大豐裝設系爭甲、乙監視器所為侵害伊
    自由權等語，惟依上所認，上開監視器之裝設客觀上並未妨
    礙原告通行或使用32號2樓房屋之權利，原告遽指系爭甲、
    乙監視器之設置侵害伊之自由權云云，亦不足採。
  ⒌原告另主張王大豐經常以機車、自小客車阻擋於32號2樓出入
    口樓梯間，侵害伊自由通行權等語，固提出自小客車車牌照
    片及N3A-802號機車停放路邊照片為證（本院卷第161至162
    頁），惟原告主張自小客車阻擋通道之照片（本院卷第161 
    頁），僅近距離拍攝車牌，無從得見該車輛停放地點是否阻
    擋於上開出入口且使人員無法進出；而原告執為主張機車阻
    擋通道之照片（本院卷第162頁），若以32號2樓出入口樓梯
    間前停放之另一台機車位置加以比對，原告所指王大豐所停
    之車號000-000號機車位置，明顯係停放於32號1樓門口，並
    無阻擋32號2樓出入口樓梯間之情。況原告上開舉證無以證
    明王大豐係「經常」以上開車輛阻擋32號2樓出入口樓梯間
    之頻率，是原告就此部分之主張，乏其舉證，同非值採。
  ㈢原告主張王金龍所為侵權行為部分：
  ⒈按侵權行為之成立，須行為人因故意過失不法侵害他人權利
    ，亦即行為人須具備歸責性、違法性，並不法行為與損害間
    有因果關係，始能成立。此觀民法第184條第1項規定即明。
    次按於他人居住區域發出超越一般人社會生活所能容忍之噪
    音，應屬不法侵害他人居住安寧之人格利益，如其情節重大
    ，被害人非不得依民法第195條第1項規定請求賠償相當之金
    額（最高法院92年度台上字第164號判決要旨、105年度台抗
    字第236號裁定意旨參照）。所謂發出噪音致侵害住居安寧
    且情節重大，非必然以噪音量已達噪音管制標準為必要，應
    就具體事件，衡酌環境之自然音量與噪音間之對比，噪音發
    生之時間及該時間之活動狀態，如該聲響之狀態足以使一般
    人於相同環境下，均難以忍受，無法安寧居住，且其情節重
    大，固非不能認已構成侵權行為，然如該噪音聲響可認係社
    會一般民眾生活日常所非難以忍受，且時間短暫，則不得逕
    以一時所發聲響為個人主觀所不能忍受，即遽認屬侵權行為
    。
  ⒉原告上開主張王金龍之所為，提出王金龍誦經念經、開鐵捲
    門、警報器作響及口出「鴨霸」之錄音檔案，及燒金紙、吊
    曬衣物於前門屋簷、堆放雜物及32號1樓門前擺放鐵桌之照
    片為證（本院卷第162至191頁，光碟置證物袋），王金龍雖
    不否認其每天開鐵捲門、誦經、於32號1樓門口擺放鐵桌置
    放物品及吊曬衣物、曾口出「鴨霸」等事，但爭執其所為並
    未侵害原告之權利。
  ⒊由原告提出上開關於誦經、開鐵捲門、警報器作響等錄音檔
    案所示，僅能知悉各該事件發生於錄音當時，無法推認此聲
    響發生之頻率是否已臻於一般人處於相同環境下均難以忍受
    之情；又鐵捲門及警報器已為現今社會民眾之日常裝設，開
    啟鐵捲門、警報器等聲響亦屬一般每日常能聽聞之噪音，而
    依錄音檔所示時間，各該錄音持續時間為數秒至2、3分鐘（
    本院卷第162至166頁），衡情上述音檔所示之噪音狀態，難
    認達於使一般人均難以忍受而無法安寧居住之程度。況上開
    關於誦念經錄音檔雖可清楚聽得誦經噪音，但原告就上開音
    檔之錄音地點係32號2樓房屋或32號1樓屋外乙節，未為說明
    與舉證，尤無從可認王金龍於32號1樓屋內之誦念聲音，是
    否確已使居住於樓上即32號2樓之原告難以忍受而無法安寧
    居住之程度。
  ⒋原告又主張王金龍於32號1樓屋簷下燃燒金紙、吊曬衣物、置
    放物品，侵害伊之居住安寧、行動自由權等情，惟觀諸原告
    提出之照片所示，王金龍上開燃燒紙錢、吊曬衣物及置放物
    品之行為，客觀上並未妨礙原告通行32號2樓出入口樓梯間
    ，而王金龍所燒紙錢之數量，與一般家庭以民間信仰祭祀完
    畢後焚燒紙錢之數量相當，燃燒時間自屬非長，衡情尚非一
    般民眾日常生活所不能忍受。又居住1樓民眾於自家門口前
    方、屋簷下吊曬衣物，或置放物品於門口，亦屬我國一般民
    情所常見，難認王金龍上開所為有何故意侵害原告權利或有
    何不當得利之可言。至原告主張王金龍將衣物吊曬於32號2
    樓出入口樓梯間前方空間等語，觀其提出之照片所示，拍攝
    角度均由32號1樓面外之左側朝該樓梯間拍攝，以該方向角
    度拍攝之取景方式，即能將32號1樓屋簷上方吊曬衣物場景
    置於該樓梯間前，而產生原告主張上情之景，原告復未提出
    該樓梯間正前方及32號1樓面外右側拍攝之照片為證，自無
    以依上開原告提出之照片遽認其此部分主張屬實。
  ⒌原告又主張王金龍多次以手機朝伊拍攝，侵害伊之肖像權等
    語，並提出照片1張以佐（本院卷第190頁），然該照片雖可
    見王金龍手持手機邊走邊觀看螢幕，但無法證明王金龍斯時
    正為拍攝行為，縱其所為確屬拍攝原告之舉，然原告僅提出
    1張照片為據，無以證明王金龍多次拍攝行為；且，原告直
    承上開照片係其朝王金龍拍攝所得，則王金龍辯稱其係因原
    告朝伊拍攝，伊始朝原告拍攝等語，要非無由，是原告主張
    王金龍故意以手機朝伊拍攝以侵害伊之肖像權等語，難認可
    取。
  ㈣原告主張王火塗所為侵權行為部分：
  ⒈原告主張王火塗於32號1樓辱罵伊「鴨霸」（台語），使不特
    定人得以聽聞，係故意貶損其名譽等語（本院卷第156 頁）
    ，並提出錄音檔為證（本院卷196頁、光碟置證物袋）。然
    由該錄音檔所示，無法知悉王火塗說話地點為何，難認王火
    塗說話之際得使不特定之人聽聞，則原告此部分主張，乏其
    所據。
  ⒉原告又主張王火塗經常停放甲小客車於32號2樓出入口樓梯間
    ，妨礙伊之通行等語，並提出2張照片為證（本院卷第197 
    頁）。惟上開照片其一所示乃某銀色小客車側面車身、另一
    張僅近距離拍攝甲小客車後方車牌，均無從證明甲小客車妨
    礙原告通行32號2 樓出入口樓梯間之事實。
  ㈤原告主張王麗珠所為侵權行為部分：
  ⒈原告主張王麗珠於107年10月1日於32號1樓門口以手機朝伊拍
    攝，且以「樓上的怪先生」稱伊，使不特定人聽聞而貶損其
    名譽等語，並提出照片為證（本院卷第193至196頁）。然依
    原告主張當時係因其正在蒐證王大豐裝設監視器之畫面，王
    麗珠卻同時朝伊拍攝，雙方因而發生爭執之情境以觀（本院
    卷第154至155頁），其二人當時係因事衝突而互以攝像方式
    蒐證自保，難認王麗珠所為係故意侵害原告肖像權，或係無
    端干預原告個人私領域之權利而故意侵害原告隱私權。又酌
    諸原告與王麗珠間於互相拍攝彼此當時既有上開衝突情境，
    且原告與王麗珠之父王金龍間鄰舍關係長久不睦，王麗珠因
    兩造間衝突不斷而於再起爭執時脫言道出「樓上的怪先生」
    ，堪認係其於雙方爭執情境下之主觀感受，難謂有何故意貶
    損原告名譽之舉可言。
  ⒉原告另主張王麗珠經常將乙機車停放於32號2樓出入口樓梯間
    ，阻擋伊出入之自由等語（本院卷第133頁），此部分既為
    王麗珠所否認（本院卷第135頁），自應由原告就利己事實
    負證明之責，但原告就此未舉證以實其說，難認其主張為真
    。
  ㈥原告另主張被告自108年8月迄今不定時出入於32號2樓出入口
    樓梯間朝伊拍攝，監視伊之出入行動等語，未據舉證為佐，
    其此部分主張，委非可信。
四、從而，原告依民法第18條第1項前段、第184條第1項前段及
    第195條第1項規定，請求被告為如附表聲明第1至5項所示之
    給付，及就王金龍於32號1樓吊曬衣物之行為，擇一依民法
    第184條第1項前段、第179條規定請求王金龍給付50萬元如
    附表聲明第2項所示，為無理由，應予駁回。又原告之訴既
    經駁回，其假執行之聲請即失所依附，應併予駁回之。
五、本件事證已臻明確，兩造其餘攻擊或防禦方法及所用之證據
    ，經本院斟酌後，認均不足以影響本判決之結果，爰不逐一
    論列，附此敘明。
六、據上論結，本件原告之訴為無理由，依民事訴訟法第78條、
    第87條第1 項，判決如主文。
中　　華　　民　　國　　111 　年　　3 　　月　　18　　日
                  民事第三庭  法  官  李嘉慧
以上正本係照原本作成。
如對本判決上訴，應於判決送達後20日內向本院提出上訴狀，若
委任律師提起上訴者，應一併繳納上訴審裁判費，否則本院得不
命補正逕行駁回上訴。　　　　　　　　　
中　　華　　民　　國　　111 　年　　3 　　月　　18　　日
                  民事第三庭  書記官  林瀚章